# 全资子公司出售合并分录

提问人：dean_yau 时间：2021-01-07 14:58:52
A公司持有B公司100%股份，在 11 月A公司签署B公司转让协议给C个人。工商 12 月完成。
请问对于B公司合并期间是不是1-11月？
12 月只针对B公司1-11月PL和CF合并，不合并BS。那么B公司对应的业务在PL和CF上的类目是什么？
有点忘记了望指导，谢谢。

回答人：chenyiwei
1 、应反向运用《企业会计准则第 20 号——企业合并》的应用指南中对购买日/合并日的判断条件确定处置日，即对被出售的子公司丧失控制权之日。
2 、如果确定以办理完毕工商变更作为丧失控制权的标志，则你的理解基本合理。1-11月B公司的利润表和现金流量表正常纳入A的合并报表，其发生额正常列入A合并报表的对应报表项目，但在利润表上要考虑是否作为终止经营列报的问题。